【裁判字號】    98,裁,3310
【裁判日期】    981224
【裁判案由】    公寓大廈管理條例
【裁判全文】
最  高  行  政  法  院  裁  定
                                      98年度裁字第3310號
上  訴  人  甲○○
被 上訴 人  臺北縣樹林市公所
代  表  人  乙○○
上列當事人間公寓大廈管理條例事件，上訴人對於中華民國98年
8月27日臺北高等行政法院98年度訴字第986號判決，提起上訴，
本院裁定如下：
    主  文
上訴駁回。
上訴審訴訟費用由上訴人負擔。
    理  由
一、按對於高等行政法院判決之上訴，非以其違背法令為理由，
    不得為之，行政訴訟法第242條定有明文。依同法第243條第
    1項規定，判決不適用法規或適用不當者，為違背法令；而
    判決有同條第2項所列各款情形之一者，為當然違背法令。
    是當事人對於高等行政法院判決上訴，如依行政訴訟法第24
    3條第1項規定，以高等行政法院判決有不適用法規或適用不
    當為理由時，其上訴狀或理由書應有具體之指摘，並揭示該
    法規之條項或其內容；若係成文法以外之法則，應揭示該法
    則之旨趣；倘為司法院解釋或本院之判例，則應揭示該判解
    之字號或其內容。如以行政訴訟法第243條第2項所列各款情
    形為理由時，其上訴狀或理由書，應揭示合於該條項各款之
    事實。上訴狀或理由書如未依此項方法表明，或其所表明者
    與上開法條規定不合時，即難認為已對高等行政法院判決之
    違背法令有具體之指摘，其上訴自難認為合法。
二、本件上訴人對於高等行政法院判決上訴，主張：上訴人已提
    出房屋使用同意書及臺灣板橋地方法院提存書，依法即為合
    法住戶資格，享有法律應有之權利，豈容原審任意剝奪。其
    次，上訴人於原審所提出之申請函及民國98年9月21日所為
    特急件「行政訴訟聲明異議狀」，書記官編卷錯置紊亂，疑
    有不實；且原判決對於上訴人聲請調查證據，不予理睬，又
    受命法官既命補「委任狀及補充當事人申請資料」，即是準
    備程序未完成，卻於準備程序庭後即宣示準備程序終結，顯
    有違法。再者，原判決對於上訴人於原審之主張及所提之重
    要文件，並未詳予調查，亦未說明理由，顯有判決適用證據
    法則不當、不適用法規及不備理由之違法等語，為其理由。
    惟原判決認上訴人最初向被上訴人提出之請求，為被上訴人
    應撤銷准予備查案，即請求被上訴人作成一定之行政處分，
    其遭否准而提起行政訴訟，則其正確之訴訟類型，應為課予
    義務訴訟。是上訴人聲明僅請求撤銷否准處分(即原處分)，
    未一併聲明請求被上訴人作成一定處分，顯不能達其訴訟目
    的。又上訴人自承其居住於社區內之臺北縣樹林市○○路34
    1號12樓乃其妹吳素襦所有，基於使用借貸關係無償出借予
    伊夫婦及小孩共3人居住，另稽之95年8月13日及96年8月12
    日該公寓大廈區分所有權人名冊均載明臺北縣樹林市○○路
    341號12樓之區分所有權人為吳素襦，堪認上訴人並非該全
    球臺北人社區公寓大廈之區分所有權人，自無出席會議參與
    表決之權利。則上訴人對於區分所有權人決議事項，及管理
    委員會依法將決議內容向主管機關報備等事項，自不具有何
    等法律上之利害關係，自難衍生其有何實體法上之權利可資
    請求被上訴人撤銷原所為准予核備之註記等情，業已於理由
    中詳予論斷。上訴意旨雖以原判決違背法令為由，惟核其上
    訴理由，乃就原判決業已詳為論駁事項再事爭執，並對原審
    認定事實、取捨證據及指揮訴訟之職權行使指摘其不當，而
    非具體表明合於不適用法規、適用法規不當、或行政訴訟法
    第243條第2項所列各款之情形，難認對該判決之如何違背法
    令已有具體之指摘。依首開規定及說明，應認其上訴為不合
    法。
三、據上論結，本件上訴為不合法，依行政訴訟法第249條第1項
    前段、第104條、民事訴訟法第95條、第78條，裁定如主文
    。
中    華    民    國    98    年    12    月    24    日
                    最高行政法院第二庭
                        審判長法官  鍾  耀  光
                              法官  劉  介  中
                              法官  曹  瑞  卿
                              法官  陳  鴻  斌
                              法官  黃  淑  玲
以  上  正  本  證  明  與  原  本  無  異
中    華    民    國    98    年    12    月    24    日
                              書記官  王  史  民


司法院資訊處製作；財團法人民間司法改革基金會備份。
